臺灣基隆地方法院刑事判決　　　　　　　　　　　　　九十三年度簡上字第九三號
　　公　訴　人　臺灣基隆地方法院檢察署檢察官
　　上　訴　人
　　即　被　告　甲○○　男　四.
右上訴人因恐嚇案件，不服本院基隆簡易庭九十三年度基簡字第四二六號，中華民國
九十三年五月三十一日第一審簡易判決（聲請簡易判決處刑書案號：臺灣基隆地方法
院檢察署九十三年度偵字第一八七六號）提起上訴，本院管轄之第二審合議庭判決如
左：
    主  文
上訴駁回。
    事實及理由
一、本案經本院審理結果，認原審簡易判決以被告係犯刑法第三百零五條之恐嚇罪，
    依刑事訴訟法第四百四十九條第一項前段、第四百五十四條第二項、刑法第三百
    零五條、第四十一條第一項前段、罰金罰鍰提高標準條例第一條前段、第二條規
    定，判處被告有期徒刑六月，如易科罰金以三百元折算一日，其認事用法均無違
    誤，量刑亦屬適當，應予維持，並引用原審簡易判決書所記載之事實、證據及理
    由（如附錄）。
二、上訴人即被告甲○○上訴意旨略謂：上訴人當日於法庭上只是叫證人丙○○要認
    清楚，並無恐嚇證人丙○○的意思，也沒有做什麼恐嚇的動作，原審認定被告恐
    嚇證人與事實不符，且量處有期徒刑六月，實屬過重，爰提起上訴，請求撤銷原
    判決云云。
三、經查，上訴人即被告甲○○前因犯強盜等案件經檢察官提起公訴，並由本院以九
    十三年訴字第一九四號案件審理中，詎上訴人即被告於九十三年五月六日中午十
    二時三十分許在本院第五法庭上開強盜案件開庭審理時，當庭對到庭作證之證人
    丙○○以言詞恐嚇，並以手比著證人丙○○，起身作勢欲毆打證人丙○○，致證
    人丙○○心生畏懼當庭落淚等事實，業據本院九十三年度訴字第一四九號案件九
    十三年五月六日審判筆錄記載綦詳，此有前揭審判筆錄影本一份在卷可稽，且經
    本院於九十三年九月三十日當庭勘驗上開案件庭訊之錄音光碟，錄音光碟之內容
    核與該案件九十三年五月六日審判筆錄記載相符，被告確實有以台語口音對證人
    丙○○告以：「若不是我，我要把你做掉……」等語，復有勘驗筆錄一份附卷可
    證，是被告上開所辯，顯不足採信。雖證人黃信宏到庭詰問時，對於上訴人即被
    告有無於公訴人指訴之時地當庭以言詞、動作恐嚇證人丙○○一事均答稱不記得
    ，沒印象等語（詳見九十三年十月二十六日審判筆錄），惟因證人黃信宏並非上
    開強盜案件之訴訟關係人，且本案已事隔五月有餘，證人因此在記憶上有所淡忘
    、不記得，亦為事理之常，故其上開證言，尚難據此指為有利被告之證據。綜上
    所述，本件事證已甚明確，被告犯行洵堪認定，應予依法論科。
四、核上訴人即被告甲○○所為，係犯刑法第三百零五條恐嚇罪，原審審酌被告於假
    釋中再犯，素行不佳，於法庭上公然恐嚇到庭作證之證人，其目無法紀，情節重
    大及其犯罪之一切情狀，量處有期徒刑六月，並諭知易科罰金之折算標準。經核
    原審之認事用法並無違誤，量刑亦屬恰當，自應予維持。被告上訴意旨任意指摘
    原審簡易判決不當，為無理由，應予駁回。
據上論斷，應依刑事訴訟法第四百五十五條之一第一項、第三項、第三百六十八條、
第三百七十三條，判決如主文。
本案經檢察官乙○○到庭執行職務。
中　　　華　　　民　　　國　　九十三　　年　　 十一 　　月　　　九　　　日
                                  臺灣基隆地方法院刑事第一庭
                                      審判長法  官  邱志平
                                            法  官  蔡岱霖
                                            法  官  汪梅芬
右正本證明與原本無異。
本件不得抗告。
                                            書記官  賴敏慧
中　　　華　　　民　　　國　　九十三　　年　　 十一 　　月　　　九　　　日
附錄論罪法條
刑法第三百零五條
    以加害生命、身體、自由、名譽、財產之事，恐嚇他人致生危害於安全者，處二
    年以下有期徒刑、拘役或三百元以下罰金。
